---
title: "Jak głosowali posłowie"
author: "Adam Gabriel Dobrakowski"
date: "3 października 2019"
output: html_document
---

```{r setup, include=FALSE}
knitr::opts_chunk$set(echo = TRUE)

# path to the main folder:
PATH <- "~/Projekt sejm/"
```

```{r}
library(dplyr)
library(ggplot2)
library(ggrepel)
```


```{r}
load(paste0(PATH, "voting_table.rda"))
poslowie <- rownames(table_mat)
```


Najpierw wczytajmy pliki z listami posłów z poszczególnych partii.

```{r}
## membership
membership <- data.frame(posel = poslowie, partia = rep("", length(poslowie)), stringsAsFactors = FALSE)
rownames(membership) <- membership$posel
memberships <- c("pis", "po", "kukiz", "konfederacja", "wis", "teraz", "niezrzeszeni", "psl")
for(p in memberships) {
  members <- read.table(paste0("~/Projekt sejm/membership/", p), sep = ",")
  membership[as.character(unlist(members)), 2] <- p
}

# we keep only recent members
membership <- membership[membership$partia != "",]

table_mat <- table_mat[membership$posel,]
dim(table_mat)
```

Teraz możemy wykonać analizę głównych składowych.
```{r}
pca <- prcomp(table_mat)

plot_data <- cbind(as.data.frame(pca$x[, 1:2]), partia = as.factor(membership$partia), posel = membership$posel)

#label_data <- subset(plot_data, posel %in%
#                       c("KACZYŃSKI JAROSŁAW", "BASZKO MIECZYSŁAW KAZIMIERZ"))

ggplot(plot_data, aes(x = -plot_data[,1], y = plot_data[,2], colour = partia)) + geom_point(size=2) +
  xlab(element_blank()) + ylab(element_blank())
```

Widzimy, że, zgodnie z oczekiwaniami, PiS i PO leżą po przeciwnych stronach. PSL jest bardzo blisko PO:

```{r}
party_representation <- cbind(as.data.frame(pca$x[,1:2]), party = membership$partia)
party_mean <- party_representation %>% group_by(party) %>% summarise(PC1 = mean(PC1), PC2 = mean(PC2))
party_mean <- data.frame(party_mean)
ggplot(party_mean, aes(x = -party_mean[,2], y = party_mean[,3], colour = party_mean$party)) +
  
  geom_point(size=5) + geom_label_repel(data = party_mean, aes(x = -party_mean[,2], y = party_mean[,3]), label =
                                                                     party_mean$party, size = 3) +
theme(legend.position = "none")
# może dodać linie z odległościami?
```

Policzmy średnie głosy w partiach i odległości pomiędzy partiami.

```{r}
mean_party_votes <- party_representation %>% group_by(party) %>% summarise(PC1 = mean(PC1), PC2 = mean(PC2))
party_mean <- data.frame(party_mean)
```


Dalej przyda się nam tabelka odległości między posłami. Będziemy liczyć odległości w korelacjach.

```{r}
D <- cor(t(table_mat))
```

Sprawdźmy teraz, które partie są najbardziej jednolite w głosach.

```{r}
library(kableExtra)

in_party_variance <- sapply(memberships, function(p) {
  members <- membership$posel[membership$partia == p]
  mean(D[members,members])
})
mean_agreement <- cbind(partia = memberships, średnia_zgodność = round(in_party_variance, 2))
kable(mean_agreement[order(mean_agreement[,2]),], row.names = FALSE)
```

Rozkład odległości w PiS.
```{r}
for(p in memberships) {
  members <- membership$posel[membership$partia == p]
  hist(D[members, members], breaks = 500, main = paste0("Odległości w parii ", p))
}
```



```{r}

+ geom_label_repel(data = plot_data,
                                                                   aes(x = -plot_data[,1], y = plot_data[,2]), label =
                                                                     plot_data$posel, size = 2)

d <- as.matrix(dist(pca$x[,1:2]))
d.pis <- d[membership$partia == "pis", membership$partia == "po"]


library(Rtsne)
tsne <- Rtsne(table_mat, dims = 2, initial_dims = 7985, check_duplicates=FALSE, verbose=TRUE, max_iter = 300)
plot_data <- cbind(as.data.frame(tsne$Y), partia = as.factor(etykiety), posel = plot_posel)
ggplot(plot_data, aes(plot_data[,1], plot_data[,2], colour = membership$partia)) + geom_point(size=2)

# Odległości między posłami
D <- apply(table_mat, 1, function(v) {
  apply(table_mat, 1, function(u) {
    sum(v == u) / ncol(table_mat)
  })
})
a <- D["MOSKAL KAZIMIERZ",]

# wewnątrz pis
D_pis <- D[membership$partia == "pis", membership$partia == "pis"]
sort(apply(D_pis, 1, mean))

trzon_pis <- names(a[a > 0.95])
min(D[trzon_pis,trzon_pis])

# pis - po
D_pis_po <- D[membership$partia == "pis", membership$partia == "po"]
sort(apply(D_pis_po, 1, mean), decreasing = TRUE)[1:10]

sort(apply(D_pis_po, 2, mean))

plot_data1 <- plot_data[membership$partia == "pis",]
label_data <- subset(plot_data1, posel %in%
                       trzon_pis)
ggplot(plot_data1, aes(x = -plot_data1[,1], y = plot_data1[,2])) + geom_point(size=4) +
  xlab(element_blank()) + ylab(element_blank()) + geom_label_repel(data = label_data,
                                                                   aes(x = -label_data[,1], y = label_data[,2]), label =
                                                                     label_data$posel, size = 3)

```

